Inventaris van het archief van Cornelis Theodorus Elout en enkele familieleden, (1653) 1745-1946 (1959)
Nationaal Archief, Den Haag
Collectie 003 Elout
Elout
oudste stuk - jongste stuk: 1653-1959
merendeel 1745-1946
C22117
362 inventarisnummer(s); 7,60 meter
Normale geschreven, getypte en gedrukte documenten, geen bijzondere handschriften.
Nationaal Archief, Den Haag
Elout, Cornelis Theodorus (1767-1841); Elout, Cornelis Pieter Jacob (1795-1843; Elout van Soeterwoude, jhr. Pieter Jacob (1805-1893); Gockinga, Campegius Hermanus (1748-1823); Cras, Hendik Constantijn (1739-1820); Raden Adipati Ario Tjokro Negoro (c. 1803-na 1883); familie Elout; familie Voorbeijtel; familie Van Orsoy
Het archief bevathoofdzakelijk stukken van Cornelis Theodorus Elout, alsmede een stukken van leden van verschillende generaties van deze familie. Het grootste gedeelte betreft stukken met aanmerkingen en bedenkingen betreffende ontwerpen voor een eerste (Bataafse) burgerlijk en lijfstraffelijk wetboek. Voorts stukken betreffende staatscommissies en internationale betrekkingen tijdens de Franse tijd, persoonlijke papieren waaronder o.a. treurdichtjes, schoolschriften, portrettekeningen en correspondentie met 19e eeuwse tijdgenoten.
Archiefvorming
Geschiedenis van het archiefbeheer
De archiefbescheiden van Cornelis Theodorus Elout en van zijn familieden zijn door hem bewaard en door vererving bij zijn nakomelingen terecht gekomen. Ook zij hebben het archief aangevuld met documenten waarvan zij het de moeite waard achtten die te bewaren.
Verwerving
Op verschillende tijdstippen hebben familieleden van mr. C.T. Elout door dezen nagelaten papieren aan het Algemeen Rijksarchief geschonken. In 1853
Aanwinst 1853 A I-II.
schonk mr. P.J. Elout van Soeterwoude een verzameling stukken, bestaande uit een serie afschriften van de resoluties van de Commissarissen-Generaal van Nederlands-Indië (1816-1819) en stukken betreffende de commissie benoemd tot het ontwerpen der wetboeken (1798-1804).De huidige inventarisnummers 175-177 en een gedeelte van de inv.nrs. 1-174 behoren tot deze aanwinst.
Een vervolg op deze schenking vond plaats in 1869
Aanwinst 1869 A X.
,waarbij door jhr.mr. P.J. Elout van Soeterwoude een viertal portefeuilles zijn overgedragen. Drie ervan bevatten stukken betrekking hebbend op de overneming van het bestuur in Oost-Indië van de Engelsen, en een op inlijving van delen van het Koninkrijk Holland bij Frankrijk. De huidige inventarisnummers 178-181 behoren tot deze aanwinst.
In 1874
Aanwinst 1874 A XXIII.
schonk jhr.mr. P.J. Elout van Soeterwoude enkele mappen met stukken, afkomstig van zijn vader, welke betrekking hebben op de inlijving van het Koninkrijk Holland bij Frankrijk. De huidige inventarisnummers 182-185 en 200 behoren tot deze aanwinst.
Stukken betrekking hebbende op de deelneming van mr. C.T. Elout aan de werkzaamheden der grondwetcommissies van 1814 en 1815, met nog andere staatkundige papieren van haar grootvader, voorzover die nog in het bezit van de familie waren overgebleven, zijn in 1908
Aanwinst 1908 LXI (zie Verslagen omtrent ’s Rijks oude archieven XXXI, blz. 20 en 59).
door jkvr. L. Elout van Soeterwoude aan het Rijksarchief ten geschenke aangeboden. De huidige inventarisnummers 186-198 behoren tot deze aanwinst.
Door bemiddeling van dr. H.T. Colenbrander schonk C.K. Elout in 1939 een hoeveelheid brieven van zijn overgrootvader C.T. Elout
Aanwinst 1939 VIII.
. Het huidige inventarisnummer 199 behoort tot deze aanwinst.
De laatste schenking vond plaats in 1989
Aanwinst 1989, no. 109.
, toen Gherolf Lieven Elout het familiearchief overdroeg aan het Algemeen Rijksarchief. De huidige inventarisnummers 201-361 behoren tot deze aanwinst.
Inhoud en structuur van het archief
Inhoud
Volgens de aanvankelijke, zeer summiere beschrijving bestaat de inhoud van het archief, thans beschreven in hoofdrubriek A, uit de stukken, die mr. Elout zou verzameld hebben als lid der commissies, welke in het tijdvak 1798-1809 belast zijn geweest met de samenstelling van een burgerlijk en een crimineel wetboek. Op de lijsten, bij de overdracht aan het Rijksarchief opgemaakt, vindt men echter geen enkele beschrijving, welke wijst op een zo grote verzameling. De lijst van de op 14 april 1853 op het Rijksarchief ontvangen stukken vermeldt alleen: "Een portefeuille met stukken betrekkelijk het Crimineel wetboek in 1804 aangeboden." Bij deze portefeuille heeft men vermoedelijk dan ook in de laatste helft der vorige eeuw stukken gevoegd, welke betrekking hebben op de vervaardiging der wetboeken, zodanig dat de oorspronkelijke verzameling nu niet meer te onderkennen is. Dit vermoeden wordt bevestigd, doordat hierbij stukken zijn aangetroffen, waarvan mag worden aangenomen, dat zij tot andere verzamelingen dan die van mr. C.T. Elout hebben behoord.
Deze stukken betreffen dus dezelfde aangelegenheden maar zijn hoogst waarschijnlijk afkomstig uit de verzamelingen van andere leden van de commissie. Daarvoor zijn eenige stellige bewijzen aan te voeren: 1e. de adresseering aan eenig ander lid, 2e. de eigenhandige aanteekeningen, door een ander lid op de stukken aangebracht. Maar er zijn bovendien ook nog niet rechtstreeksche bewijzen of beter vermoedens daarvoor, zooals: 1e. de aanwezigheid van een meer of minder groot aantal dubbelen van sommige stukken, 2e de aanwezigheid van stukken, betrekking hebbende op de behandeling van zaken in eene commissie, waarvan mr. C.T. Elout geen deel uitmaakte. Ze zijn terug te brengen tot twee delen: 1e. de stukken, die met meer of minder waarschijnlijkheid deel hebben uitgemaakt van een verzameling afkomstig van mr C.H. Gockinga, 2e. de stukken, waarvan dit niet met genoegzame zekerheid is vast te stellen.
Het aandeel van mr. Elout in de werkzaamheden der commissies en de omvang der geregeld gewisselde stukken zijn niet gering geweest; doch de bewaard gebleven stukken geven daarvan geen volledig beeld. Zoo goed als alle geschreven stukken hebben betrekking op verrichtingen van de commissie, die op 3 october 1804 haar laatste bijeenkomst hield. Van een enkel bestaat de mogelijkheid, dat het ook voor het werk der commissie van 1807 kan gediend hebben. Het verdient opmerking, dat bij de verzameling niet wordt aangetroffen o.a. een exemplaar van de notulen der commissie van 1807 tot 1808. Uit de verzameling stukken van het lid van deze commissie, Van Musschenbroek, bewaard in de Universiteitsbibliotheek te Leiden, blijkt, dat elk lid der commissie zulk een exemplaar heeft bezeten.
De stukken beschreven in hoofdrubriek B betreffen hebben betrekking op de activiteiten van C.T. Elout als jurist en bestuurder. Het gaat om de inlijving van het koninkrijk Holland bij Frankrijk in 1810, de voorbereiding van de Grondwetten van 1814 en 1815, de organisatie van het koloniaal bestuur in Nederlands-Indië in 1816-1819 en de onderhandelingen met Engeland over koloniale zaken in 1820 en 1824. Voorts is er een map met stukken betrekking op een curieus plan van een handelsexpeditie, te ondernemen naar de Zwarte Zee, in het jaar 1820 aanbevolen door den Belgische kolonel Rottiers. Tenslotte is er een tweetal brievenseries: een chronologisch geordend en de ander alfabetisch op naam van de correspondent.
De hoofdrubrieken C en D bevatten stukken die als een familiearchief beschouwd kunnen worden. Van een twintigtal personen zijn stukken aanwezig, veelal uitsluitend van persoonlijke aard. Van een ruimer belang zijn de stukken van Cornelis Pieter Jacob Elout (1795-1843) betrekking hebbend op de militaire expedities op Sumatra in de jaren 1819-1837 en de correspondetieseries van Jhr. mr. Pieter Jacob Elout van Soeterwoude (1805-1893) en van Raden Adipati Ario Tjokro Negoro (ca. 1803- na 1883).
Aanwijzingen voor de gebruiker
Openbaarheidsbeperkingen
Volledig openbaar.
Materiële beperkingen
Het archief kent geen beperkingen voor het raadplegen van stukken als gevolg van slechte materiële staat.
Aanvraaginstructie
Openbare archiefstukken kunnen online worden aangevraagd en gereserveerd. U kunt dit ook via de terminals in de studiezaal van het Nationaal Archief doen. Om te kunnen reserveren dient u de volgende stappen te volgen:
Creëer een account of log in.
Selecteer in de archiefinventaris een archiefstuk.
Klik op ‘Reserveer’ en kies een tijdstip van inzage.
Verwant materiaal
Beschikbaarheid van kopieën
Inventarisnummers van dit archief zijn niet in kopievorm beschikbaar
Afgescheiden archiefmateriaal
De serie registers van handelingen en besluiten van de commissarissen-generaal van Nederlands-Indië, verworven in 1853, zijn bij de bewerking van het archief van het Ministerie van Koloniën 1814-1849 grotendeels naar dat archief overgebracht. De huidige kenmerken zijn 2.10.01, inv.nrs. 2371-2420 en 2433.
Enig materiaal, verworven in 1861, is niet met dit archief verenigd, maar afzonderlijk gehouden en is als een afzondelijke archiefverzameling beschreven in: 1.01.47.25, Inventaris van het archief van de Admiraliteitscolleges: Verzameling jhr. mr. P.J. Elout van Soeterwoude, 1828-1829.
De drie portefeulles met stukken betreffende de overneming van het bestuur in Indië van de Engelsen uit de aanwinst 1869 zijn overgebracht naar het archief van het Ministerie van Koloniën, en beschreven onder de kenmerken 2.10.01, inv.nrs. 2953, 3011-3013, 3041, 3195, 4132 en 4144.
Van de aanwinst 1908 LXI nrs. 14-15, is de huidige vindplaats onbekend.
Verwante archieven
Andere archieven, bevattende bescheiden betreffende de voorbereiding van burgerlijke en lijfstraffelijke wetboeken:
2.21.114 - Inventaris van het archief van C.F. van Maanen (1769-1846)
2.21.098 - Inventaris van de archieven van jhr. mr. Joan Melchior Kemper en mr. Hendrik Constantijn Cras, 1743-1847
Publicaties
Op basis van het archief zijn de volgende publicaties verschenen:
P.J. Elout van Soeterwoude (red.), Aanteekeningen van een staatsman betrekkende de opdragt der Souvereiniteit in 1813: medegedeeld in een schrijven aan Mr. G. Groen van Prinsterer, 's-Gravenhage, 1850
P.J. Elout van Soeterwoude (red.), Bijdragen tot de geschiedenis van het koloniaal beheer beheer: getrokken uit de nagelaten papieren van wijlen den Minister van staat Elout, 's-Gravenhage, 1851
P.J. Elout van Soeterwoude (red.), Bijdragen tot de geschiedenis der onderhandelingen met Engeland, betreffende de overzeesche bezittingen, 1820-1824. 's-Gravenhage, 1863
P.J. Elout van Soeterwoude, Bijdragen betrekkelijk koloniale en andere aangelegenheden in den Raad van State behandeld: getrokken uit de nagelaten papieren van wijlen den minister van staat Elout, oud lid van den Raad van State. 's-Gravenhage, 1874.
Bijlagen
H.T. Colenbrander: chronologische lijst van de briefwisseling, beschreven in inv.nr. 199.
1793 1. juni 18 H. van Stralen.
2. juli 8 H. van Stralen
3. juli 10 H. van Stralen.
4. juli 12 H. van Stralen.
5. 29 H. van Stralen.
6. juli 30 H. van Stralen.
7. aug. 16 benoemd tot schout.
8. aug. 16 benoemd tot strandvonder (bijlage: het reglement).
9. aug. 19 betaalt de daartoe gestelde belasting.
10. aug. 28 J.C. van der Hoop.
1794 11. jan. 4 H. van Stralen.
12. jan. 9 H. van Stralen.
13 febr. 8 H. van Stralen.
14. mrt. 11 wachtorder, met memorie omtrent de seinen.
15. aug. 19 betaalt opnieuw de belasting.
16. sept. 13 H. van Stralen.
17. okt. 1 H. van Stralen.
18. okt. 8 H. Hoogewal
19. okt. 25 "reglement voor de ""landzaten""."
20. okt. 27 onleesbare hand.
21. nov. 11 H. van Stralen (met drie bijlagen).
22. nov. 20 H. van Stralen.
23. nov. 22 J.L. Movack (met bijlage).
24. dec. 1 H. van Stralen.
25. dec. 10 H. van Stralen.
26. dec. 17 H. van Stralen.
27. dec. 23 H. van Stralen.
28. dec. 31 H. van Stralen.
1795 29. jan 8 H. van Stralen.
30. jan 12 H. van Stralen.
31. febr. 2 H. van Stralen.
32. (ongedat.) "Andre Pley (?) (""reçu 3 Février"")"
33. (ongedat.) Terradon (?)
34. mrt. 4 H. van Stralen.
35. mrt. 30 D. de Weille.
36. april 6 Z. Booghmans.
37. mei 4 C. Scheffer.
38. mei 26 rekest van C.T. Elout.
39. mei 29 P. Bosveld.
40. juni 4 J.L. Reijntjes.
41. sept. 8 A. van Berchuys.
42. okt. J. Binkhorst.
1796 43. jan. 2 Fonscuberte.
44. febr. 3 Bisson.
45. mei 29 Charlier.
46. mei 31 A. Wentel.
47. aug. 21 W. Romans.
48. nov. 22 J.F. Leemans.
49 dec. 4 De Kempenaar.
50. (ongedat.) Duchêne
51. 5 germinal an III Hériard.
52. 8 germinal an III Hériard.
53. 10 germinal an II Chassée.
54. 21 pluviôse an III D. de Winter.
1797 55. febr. 2 F. Hovius.
56. febr. 7 F. Hovius.
57. nov. 6 J.F. Leemans.
1799 58. nov. 8 Kreet.
59. dec. 7 A. Wentel.
1800 60. jan. 17 Kreet.
61. jan. 19 Kreet.
62. dec. 9 Kreet.
63. dec. 18 Kreet.
1801 64. jan. 30 B. Donker Curtius.
65. mei 30 P. Wierdsma.
66. sept. 30 onleesbare hand. B. Donker Curtius?
67. okt. 30 P. Wierdsma.
68. nov. 3 B. Donker Curtius.
69. nov. 16 P. Wierdsma.
1802 70. mrt. 24 A. Wentel.
71. mrt. 26 H.C. Cras.
72. mei 3 A.J. Cuperus.
73. mei 8 A. Wentel.
74. nov. 2 H.C. Cras.
1803 75. mrt. 2 H.C. Cras.
1804 76. febr. 16 Walraven.
77. sept. 15 J. Bondt.
1805 78. jan. 7 J. Romans.
79. jan. 23 J.G. Luyken.
80. febr. 3 F.W. Pestel.
81. mei 29 Van der Meersch.
82. aug. 15 S.C. Nederburgh.
83. sept. 3 D.G. van der Keessel.
84. sept. 18 S.C. Nederburg.
1806 85. febr. 1 H.W. Muntinghe.
86. juli 31 G.J.E. Smissaert (aan mevrouw Elout)
87. nov. 10 J.L. Farjon.
1807 88. mrt. 30 H. van Stralen
89. april 3 van Grasveld.
90. april 26 H.C. Cras.
91. mei 25 W. Romans.
92. juli 20 Schimmelpenninck van der Oije.
93. sept. 20 G.J.E. Smissaart.
1808 94. jan 31 J. Bondt.
1809 95. dec. 27 onleesbare hand.
1810 96. april 12 Capellen.
97. okt. 1 P. van Musschenbroek.
1813 98. dec 25 A.R. Falck.
1814 99. jan 21 Röell.
100. maart 8 Röell.
101. ongedateerd A.R. Falck.
102. april 1 A.R. Falck.
103. aug. 31 H.W. van Aylva.
104. sept. 9 A.R. Falck.
105. sept. 11 T.C. Elout aan Falck.
106. sept. 14 A.R. Falck.
107. sept. 30 T.C. Elout aan Falck.
108. okt. 2 A.R. Falck.
109. nov. 28 T.C. Elout aan Schonck.
1815 110. jan. 15 A.R. Falck.
111. april 13 A.R. Falck.
112. mei 17 A.R. Falck.
113. aug. 10 Gendebien.
114. sept. 5 A.R. Falck.
115. sept. 21 F. Frets.
116. sept. 25 A.R. Falck
117. nov. 12 A.R. Falck.
1818 118. juni 26 A.R. Falck aan mevrouw Elout.
119. juli 5 mevrouw von Estorff aan mevrouw Elout.
120. aug. 3 mevrouw Falck aan mevrouw Elout.
121. sept. 8 J.L. Farjon.
122. sept. 15 Van Hogendorp (met duplicaat).
123. nov. 9 Buijskes.
124. ongedateerd Buijskes.
125. ongedateerd 11 Buijskes.
1819 126. jan. 29 Capellen.
127. juni 19 Fruter (aan mevrouw Elout).
128. aug. 15 Dozy.
129. sept. 9 Nahuys.
130. okt. 8 Lord Amherst (aan Fagel).
131. okt. 8 Lord Amherst (aan Fagel).
132. okt. 14 H. Fagel.
133. okt. 17 A.R. Falck.
134. 19 Van der Spijk.
135. okt. 22 H.A. Tobias.
136. okt. 22 T.C. Elout aan Lord Amherst.
137. nov. 15 H. Fagel (met bijlage).
138. nov. 23 A.R. Falck.
139. dec. 13 A.R. Falck.
1820 140. jan. 7 H. Fagel (met bijlage).
141. febr. 1 H. Fagel.
142. febr. 1 H.J. Domis.
143. febr. 11 A.W. van Nagell.
144. febr. 14 A.R. Falck.
145. febr. 14 "(""Indische"") Van Hogendorp"
146. mrt. 4 J.A. van Braam (duplicaat).
147. mrt. 10 A.W. van Nagell.
148. mrt. 14 H. Fagel.
149. april 17 A.W. van Nagell.
150. mei 3 en
28
nov. 29 Elout aan Falck
dec. 2 en
20
maart 10 (minuten)
151. mei 30 H. Fagel.
152. juni 15 H. Fagel.
153. juni 20 A.W. van Nagell.
154. juni 21 A.W. van Nagell.
155. ongedateerd H. Fagel.
156. ongedateerd 29 H. Fagel.
1820 157. juli 2 A. Payen.
158. juli 17 Sir Robert Chester.
159. juli 18 Lord Amherst.
160. juli 22 Canning (aan Fagel).
161. juli 25 H. Scheltema.
162. juli 26 Canning (aan Fagel).
163. aug. 1 A.R. Falck.
164. aug. 3 Mevrouw von Estorff.
165. aug. 15 H. Fagel (met bijlage).
166. aug. 20 A.R. Falck.
167. aug. 22 H. Fagel.
168. aug. 29 H. Fagel.
169. aug. 10 Van Hogendorp.
170. aug. 20 H. Fagel (met bijlage).
171. nov. 7 H. Fagel.
172. nov. 10 A.R. Falck.
173. nov. 24 H. Fagel.
174. nov. 28 H. Fagel.
175. dec. 1 Mevrouw Falck.
176. dec. 5 T.C. Flout aan Fagel.
177. dec. 17 A.R. Falck.
1821 178. jan. 4 Bourieraz.
179. jan. 25 Van Hogendorp.
180. jan. 29 H.J. Domis.
181. febr. 4 H.W. Muntinghe.
182. febr. 5 onleesbare hand.
183. mrt. 21 P. Wedding.
184. mei 4 A.R. Falck.
185. mei 8 H. Fagel.
186. mei 30 Van der Fosse.
187. juli 16 Van der Graaff
188. aug. 24 A. de Wilde
1822 189. jan. 11 J. Bourieraz.
190. jan. 11 Petit.
191. febr. 2 Lord Clancarty.
192. juni 2 F. Frets.
193. sept. 1 H.J. Domis
194. nov. Raepsaet.
195. dec. 30 H. Baud
1823 196. jan 10 H. Fagel.
197. jan 19 H. Baud.
198. febr. 26 H. Fagel.
199. mrt. 10 Lord Amherst.
200. mrt. 10 H. Fagel.
201. mei 17 de Bourgogne.
202. juli 4 A.C. Membrede.
203. aug. 17 A.R. Falck.
204. sept. 14 Elout Jr. (aan Falck).
205. dec. 4 H. Fagel.
206. dec. 8 Raepsaet.
1824 207. jan 31 Hertog van Arenberg.
208. febr. 2 A.R. Falck.
209. febr. 6 G. Canning.
210. febr. 6 Elout Jr. (aan Falck).
211. febr. 10 Elout Jr. (aan Falck).
212. febr. 13 Elout Jr. (aan Falck).
213. mrt. 8 A.R. Falck.
214. mrt. 23 De Mey aan Capellen (afschrift).
215. april 16 Le Cocq (met Elout's antwoord aan Le Cocq).
216. april 17 H.W. Muntinghe.
217. april 29 onleesbare hand.
218. mei 10 Van Tuyll.
219. juni 1 A.R. Falck.
220. juni 1 A.R. Falck.
221. juni 23 A.H. Everett.
222. juni 26 De Haan.
223. juni 29 F. Frets.
224. juni 29 E.H. van Heeckeren.
225. juli 9 A.R. Falck.
226. aug. 2 Osy van Zegwaart.
227. aug. 31 Bousquet.
228. sept. 17 A.R. Falck.
229. okt. 3 H.W. van der Graaff.
230. okt. 10 Rottiers.
231. okt. 12 Capellen aan Elout (afschrift).
232. nov. 19 A. Horstman.
1825 233. jan. 7 Capellen
234. jan. 20 H. Baud.
235. febr. 7 Le Cocq.
236. mrt. 14 De Mey (afschrift).
237. mrt. 22 De Mey (afschrift).
238. mrt. 25 De Mey (afschrift).
239. mrt. 30 De Mey (afschrift).
240. april 5 De Koning (Afschrift).
241. mei 3 De Mey (afschrift).
242. mei 9 Elout aan den Koning (afschrift).
243. mei 27 Crawford.
244. juni 4 De Koning (afschrift).
245. juni 14 Rottiers.
246. juni 26 De Mye (afschrift).
247. juni 26 De Koning (afschrift).
248. juni 27 Elout aan Palmer en Co. (afschrift).
249. juli 12 Capellen (duplicaat).
250. juli 15 C.A. Lammers
251. juli 24 H. Baud.
252. aug. 7 d'Anethan.
253. sept. 28 Du Bus
254. okt. 2 De Mey.
255. nov. 8 Elout aan Du Bus (minuut).
256. nov. 12 Van der Duijn.
257. nov. 23 Van Hogendorp.
258. nov. 24 d'Anethan
1826 259. mrt. 28 Du Bus.
260. april 4 Elout aan Du Bus (minuut).
261. april 17 Elout aan Du Bus (minuut).
262. april 17 H. Baud.
263. april 21 H. Baud.
264. april 25 H. Baud.
265. april 25 A.R. Falck.
266. mei 8 De Bocarmé
267. mei 20 H. Baud.
268. mei 23 A.R. Falck
269. juni 4 Du Bus.
270. juli 26 Capellen aan den koning (afschrift).
271. juli 27 De Mey.
272. juli 31 Du Bus (met bijlage).
273. aug 4 De Chabannes.
274. aug 9 Du Bus (met 2 bijlagen).
275. aug 24 Du Bus (duplicaat).
276. sept. 2 De Mey.
277. okt. 6 Elout aan Du Bus (minuut).
278. okt. 17 J.D. Meijer.
279. okt. 21 Du Bus (met 2 bijlagen).
280. okt. 21 Du Bus (particulier: met duplicaat).
281. nov. 2 Du Bus (met bijlage).
282. dec. 15 Elout aan Du Bus (minuut).
1827 283. jan. 8 A.A.J. Payen.
284. febr. 6 Du Bus.
285. febr. 23 d'Anethan.
286. mrt. 9 Du Bus.
287. mrt. 10 De Mey.
288. mrt. 18 Elout aan Du Bus (minuut).
289. april 22 onleesbare hand.
290. april 28 J. van den Bosch.
291. mei 14 Du Bus (duplicaat).
292. mei 18 De Kock.
293. mei 23 Sir Charles Bagot.
294. mei 29 Du Bus.
295. juni 15 onleesbare hand.
296. juni 28 J. van den Bosch.
297. juli 10 J. van den Bosch.
298. juli 17 J. van den Bosch.
299. juli 21 A.T. Kruijthoff.
300. juli 30 J. van den Bosch.
301. aug. 7 Showy.
302. aug. 15 Marsden.
303. aug. 16 A.R. Falck.
304. aug. 27 H. Uden Masman.
305. aug. 29 Du Bus.
306. sept 7 Capellen.
307. sept 9 Nahuijs.
308. sept 11 J. van den Bosch.
309. okt. 2 J. van den Bosch.
310. dec. 9 onleesbare hand.
1828 311. febr. 5 De Veer
312. febr. 26 H. Baud.
313. febr. Du Bus.
314. mrt. 29 Elout aan van den Bosch (afschrift).
315. april 24 "(""Indische"") Van Hogendorp."
316. mei 15 J. van den Bosch.
1828 317. mei 29 Van Tets van Goudriaan.
318. juli 28 J. van den Bosch.
319. aug. 10 De Keverberg.
320. aug. 29 De Keverberg.
321. aug. 29 Fruter.
322. sept. 12 Elout aan de koning (afschrift).
323. sept. Troonrede
324. okt. 10 Capellen.
325. okt. 21 J. van den Bosch.
326. nov. 16 Van Tets van Goudriaan.
327. dec. 3 Elout aan Capellen (minuut).
328. dec. 7 J. van den Bosch.
329. dec. Van Tets van Goudriaan.
330. dec. 23 rede van Elout in de Tweede Kamer.
331. dec. 26 en 2 jan. 1829 Elout aan Van Tets. (minuten).
332. dec. 30 Du Bus.
1829 333. mrt. 9 D. Ragay.
334. mrt. 11 Bent.
335. mrt. 13 De Ragay.
336. april 18 Fruter.
337. mei 13 Elout aan Van den Bosch (afschrift).
338. juli 24 Sydney Smith.
339. juli 25 Mac Gillavry.
340. aug. 25 Van Hogendorp.
341. okt. 3 Capellen
342. okt. 15 Kruseman.
343. okt. Payen (beantwoord op 6 jan. 1830).
344. okt. Marsden (beantwoord op 1 mei 1830).
1830 345. april 14 R.F. van Raders.
346. mei 31 H. Doeff.
1832 347. juli 24 H. Baud.
348. okt. 1 P. Jeekel.
349. okt. 15 D. Inglis.
350. okt. 9 en nov. 23 Elout aan Inglis (minuten).
351. okt. 19 Verstolk van Soelen (met bijlage).
1833 352. febr. 5 H. Doeff.
353. febr. 19 H. Baud.
354. juli 27 P. Jeekel.
355. okt. 31 H. Baud.
1834 356. mei 9 J. van den Bosch.
357. mei 15 J. van den Bosch.
358. mei 22 J. van den Bosch.
359. juni 20 W.P. Kluit.
360. nov. Provo Kluit.
361. nov. 28 J. van den Bosch.
1835 362. mei 27 Merkus
363. sept. 19 Domis.
364. okt. 29 H. Baud.
365. nov. 22 H. Baud.
366. zonder jaar H. Baud.
Concordantie met oudere archiefinventarissen
Aanwinst 1853 A I 1-51, 55-60. Ministerie van Koloniën 2371-2433.
52-54. Elout 175-177.
Aanwinst 1869 A X 61-64. Elout 178-181.
65. Ministerie van Koloniën 3067.
66. Ministerie van Koloniën 3013.
67. Ministerie van Koloniën 3041.
68. Ministerie van Koloniën 4132.
69. Ministerie van Koloniën 2953 en 3195.
Aanwinst 1874 A XXIII 70-73. Elout 182-185.
Aanwinst 1908, LXI.
V.R.O.A. 1908, p. 59-60. 1-13. Elout 186-198.
14-15. onbekend
Beschrijving 1917, III.
V.R.O.A. 1917, p. 437-468. 1-174. Elout 1-174.
Aanwinst 1939, VIII 74. Elout 199.
Beschrijving van de series en archiefbestanddelen
- Stukken betreffende de commissie benoemd tot het ontwerpen der wetboeken, 1798-1804, A.
  Bij de bestuurscentralisatie in 1796 deed zich al spoedig de behoefte gevoelen aan een algemeen burgerlijk en lijfstraffelijk wetboek en een algemeene manier van procedeeren. Een poging van de Eerste Nationale vergadering om aan die behoefte te voldoen mislukte, omdat bijna alle leden van twee door haar benoemde commissies, één voor het ontwerpen van een burgerlijk, de andere voor het vervaardigen van een lijfstraffelijk wetboek, bedankten.
  De Staatsregeling van 1798 bepaalde in art. XXVIII: "Er zal een wetboek gemaakt worden, zoowel van burgerlijke, als van lijfstraffelijke wetten, tegelijk met de wijze van regtsvordering op gronden door de Staatsregeling verzekerd, en algemeen voor de gantsche republiek". Op grond hiervan gelastte het Vertegenwoordigend lichaam bij decreet van 5 september 1798 het Uitvoerend bewind ten spoedigste te benoemen en aan te stellen twaalf "deskundige en ervaarene rechtsgeleerden", belast met de uitvoering van genoemd artikel. Zeven leden zouden werkzaam zijn aan het ontwerpen van een burgerlijk en vijf aan het vervaardigen van een lijfstraffelijk wetboek, terwijl drie van de commissie van zeven, en twee uit de commissie van vijf leden een sub-commissie zouden vormen om de algemeene manier van rechtsvordering in civiele en crimineele zaken te ontwerpen. Dit ontwerp moest binnen bepaalden tijd na de aanstelling der commissie worden vervaardigd en ingeleverd, waarna die vijf gecommitteerden zich weer met de overige leden zouden vereenigen om de wetboeken te helpen voltooien.